【裁判字號】    91,交易,546
【裁判日期】    920307
【裁判案由】    公共危險
【裁判全文】
臺灣臺中地方法院刑事判決                        九十一年度交易字第五四六號
    公  訴  人  臺灣台中地方法院檢察署檢察官
    被      告  丙○○
右列被告因公共危險案件，經檢察官提起公訴（九十一年度偵字第一七五八五號），
本院判決如左：
    主  文
丙○○服用酒類，不能安全駕駛動力交通工具而駕駛，處有期徒刑貳月，如易科罰金
，以佰元折算壹日。
    事  實
一、丙○○於民國九十一年九月四日下午十七時許在台中市某ＫＴＶ服用高粱酒一、
    二杯後，已不能安全駕駛車輛，竟仍於同日下午六時許，駕駛其所有車號Ｓ七─
    四六七五號自小客車，沿台中市○○路往陝西路方向行駛，致在台中市○○路與
    陝西路口，自後追撞丁○○所駕駛之ＳＴＲ─一八九號機車，致該機車後保險桿
    凹陷，丙○○復因酒後態度不佳，而與丁○○有所爭執，經警前往處理，並對丙○○施行酒測結果，丙○○吐氣所含酒精成份達每公升０、八０毫克，因而查獲
    。
二、案經台中市警察局第二分局報請臺灣臺中地方法院檢察署檢察官偵查起訴。
    理  由
一、右揭酒後駕車之事實，業據被告丙○○於警訊中坦承不諱，核與被害人丁○○指
    訴情節相符，被告事後於偵查中矢口否認涉有右揭犯行，辯稱：伊有喝酒，但伊
    沒有開車，車子係伊之友人乙○○所駕駛云云。然查，依偵查中丁○○指述稱：
    「在陝西路上被丙○○開車從後面追撞，.... 我馬上停車，.... 我停著回頭看
    他，車內有一位女駕駛，男生坐在駕駛座的旁邊。女駕駛馬上從駕駛座下車」等
    語，足認被告丙○○確有酒後駕車之行為。又查：被告所舉證人乙○○雖於偵查
    中稱該車係伊所駕駛，然丙○○於警訊中均未辯稱車輛係乙○○所駕駛，且丙○○所舉之另一證人廖金波雖於偵查中證稱與丙○○、乙○○等人於九十一年九月
    四日下午四時許至ＫＴＶ店消費，一個多小時候離開，乙○○開車載丙○○及另
    一名女子（即郭英玉）。然廖金波卻表示不知丙○○係坐在前座或後座，此顯與
    常情有違。而經本院於九十二年一月十五日對被告及證人乙○○隔離訊問，被告
    稱「警員一直叫我酒測，當時我有說車子不是我開的，我有說車子是黃（指乙○○）開的，黃也有有承認是他開車，警察沒有對他做酒測」，惟乙○○卻稱「要
    做酒測時，趙（指被告）有抗拒，後來我有勸她，我知道酒測，我沒有聽到警察
    說趙開車要做酒測，被帶走時，趙有說車子不是她開的，不知道趙為何不做酒測
    ，趙有無說車子是何人開的，我不知道」，二人說法大相逕庭，且與被告於偵查
    中所稱「我當時並沒有向員警表明（車子不是我開的）」（見偵卷第廿三頁背面
    ）等語亦復不同。而以當時被告及乙○○均有喝酒之情形，若二人均指稱乙○○
    開車，而警員又無法確定何人開車，自得對二人均為酒測，而警員既未對乙○○
    為酒測，足證當時並未提到乙○○開車之情形。另證人乙○○雖稱：發生車禍時
    因為車子很多，隨口叫趙下車，因看他們吵起來，才從駕駛座跨到右前座下車云
    云，惟當時在場之警員即證人甲○○證稱：「證人（指乙○○）都在右前座睡覺
    ，是我們請他下車的」等語。而乙○○既係因車多而未在第一時間下車，並因車
    多而在下車時跨至駕駛座右邊下車，則何以坐於駕駛座後方之被告反得順利由汽
    車左邊開門直接下車？且經本院調閱被告因本件酒測結果經裁處罰鍰等之聲明異
    議案件，被告於調查中（見本院九十一年度交聲字第八二六號卷中九十一年十一
    月八日之訊問筆錄）稱「我不知為何被酒測，比較醉的是我，車子是我的，坐在
    我旁邊之黃先生（指乙○○）也有喝酒」，所稱二人之座位是旁邊而非前後，足
    徵被告所辯係坐於後座並未開車，應屬畏罪情虛，不足採信。而證人乙○○於事
    後已無遭酒測之虞時始出面承擔，所辯顯屬迴護被告之詞，亦難採信。而證人丁○○於本院訊問時雖復稱：因擋風玻璃顏色較深，故並未能看清楚該男子坐於何
    處等語，唯此或因時日已久印象模糊，或因雙方已和解而不願明確指證。惟其既
    仍明確證稱被告係由駕駛座方向下車，而又能看清車上所坐為男子，該男子當非
    坐於後座，而依前開被告所稱與乙○○位置為旁邊之情，其證言應不足動搖本院
    對被告確為駕駛人之認定。而被告係因與他車發生擦撞，又發生爭執，致遭員警
    做酒測，且經觀察結果有無法正常駕駛之情況，此有刑法第一百八十五條之三案
    件測試觀察記錄表一紙附卷可稽。按服用酒類不能安全駕駛動力交通工具之認定
    ，參考德國、美國之認定標準，對於吐氣濃度達每公升０．五五毫克，肇事率為
    一般正常人之十倍，應認為已達不能安全駕駛之標準（法務部八十八年五月十八
    日八八年度法檢字第一六六九號函參照），被告肇事後所測得吐氣酒精濃度每公
    升已達０．八０毫克，已超逾前開不能安全駕駛之標準。被告當時確係處於不能
    安全駕駛動力交通工具之狀態，至為灼然。因而事證明確，被告犯行洵堪認定，
    應予依法論科。
二、核被告所為，係犯刑法第一百八十五條之三服用酒類致無法安全駕駛動力交通工
    具罪。爰審酌被告酒醉後已不能安全駕駛，仍不顧公眾之安危，貿然駕車，應予
    非難；兼衡及被告素行，犯罪尚未造成嚴重後果，及其犯後態度等一切情狀，量
    處如主文所示之刑，並諭知易科罰金之折算標準，以資懲儆，並啟自新。
據上論斷，應依刑事訴訟法第二百九十九條第一項前段，刑法第一百八十五條之三、
第四十一條第一項前段，罰金罰鍰提高標準條例第二條，判決如主文。
中      華      民      國      九十二      年      三    月    七      日
                                 臺灣臺中地方法院交通法庭
                                        法  官   王  靜  秋
右正本證明與原本無異。
如不服本判決，應於送達後十日內向本院提出上訴狀（須附繕本），上訴於台灣高等
法院台中分院。
                                        書記官
中      華      民      國      九十二      年      三    月    七      日
附錄論罪科刑法條
刑法第一百八十五條之三
服用毒品、麻醉藥品、酒類或其他相類之物，不能安全駕駛動力交通工具而駕駛者，
處一年以下有期徒刑、拘役或三萬元以下罰金。


司法院資訊處製作；財團法人民間司法改革基金會備份。
